【裁判字號】    92,訴,430
【裁判日期】    920811
【裁判案由】    清償債務
【裁判全文】
臺灣嘉義地方法院民事判決  九十二年度訴字第四三○號
    原      告  丙○○○
    訴訟代理人  乙○○
    被      告  甲○○
右當事人間清償債務事件，本院判決如左：
    主    文
原告之訴駁回。
訴訟費用由原告負擔。
    事    實
甲、原告方面：
一、聲明：被告應給付原告新台幣（下同）一百五十萬元。
二、陳述：被告前為向台南區中小企業銀行民雄分行及嘉義分行貸款，委請原告擔任
    連帶保證人，並以原告所有坐落嘉義市○○段車店小段第四五二之四號土地（以
    下簡稱系爭土地）及其上之建物供作抵押，嗣民國七十七年十月間於本院拍賣系
    爭土地及其上之建物，拍得價金二百零三萬元（起訴狀誤載為二百三十萬元），
    除清償合作金庫房屋貸款外（合作金庫該筆借款為原告本身所借），餘一百五十
    萬元則充作連帶保證人之代償款，詎迄今已十四年餘，被告猶未償還，爰依民法
    第七百四十九條前段之規定提起本件訴訟。
三、證據：提出土地所有權狀、戶籍謄本、不動產權利移轉證書、土地及建築改良物
    所有權登記聲請書等為證。
乙、被告方面：
一、聲明：如主文所示。
二、陳述：伊並無向台南區中小企業銀行民雄分行及嘉義分行借款，亦無委請原告擔
    任連帶保證人之情。
丙、本院依職權調閱本院民事執行處七十五年度全字第四八七號假扣押卷證、七十五
    年度執全字第四二七號假扣押執行卷證、七十七年度執字第二○一二號債務執行
    、聲明參與分配卷證。
    理    由
一、原告主張其所有系爭土地及其上之建物於七十七年十月十九日經本院拍賣，拍得
    價金為二百零三萬元之事實，業據其提出與所述相符之土地所有權狀、不動產權
    利移轉證書、土地及建築改良物所有權登記聲請書各乙紙為證，並經本院調閱本
    院民事執行處七十七年度執字第二○一二號債務執行卷證核閱屬實，復為被告所
    不爭，應堪信為真實。
二、原告主張被告前為向台南區中小企業銀行民雄分行及嘉義分行貸款，委請其擔任
    連帶保證人，然此為被告所否認，且經本院調閱本院民事執行處七十五年度全字
    第四八七號假扣押卷證，依該卷證所附之乙紙借據，貸款人為台南區中小企業銀
    行民雄分行，然借款人為王榮森，並非被告。又徵諸本院民事執行處七十七年度
    執字第二○一二號聲明參與分配該卷證，依該卷所附之七十六年度促字第一八五
    七號支付命令，債權人為台南區中小企業銀行嘉義分行，然債務人為林豐吉、詹
    竹在、乙○○、原告及黃再富，並無被告。又原告於本院九十二年七月二十八日
    審理時陳稱，其不知被告究向台南區中小企業銀行民雄分行及嘉義分行借貸多少
    款項云云，查主債務人所欠之債務，於債務人不履行時，由保證人代負履行責任
    ，是主債務人積欠之債務額度，實與保證人休戚相關，準此，原告果係應被告之
    委請而擔任連帶保證人，衡諸常情其豈會不知被告究向台南區中小企業銀行民雄
    分行及嘉義分行借貸多少款項？況原告復未提出其他實證以證被告有向台南區中
    小企業銀行民雄分行及嘉義分行借款，並委請其擔任連帶保證人之情，故原告之
    主張，自難遽加信憑。
三、綜上所述，原告之主張尚無足採，被告所辯應堪採信。從而，原告本於民法第七
    百四十九條前段之規定，請求被告給付一百五十萬元，尚難謂為有理由，應予駁
    回。
四、據上論結，原告之訴為無理由，依民事訴訟法第七十八條，判決如主文。
中      華      民      國    九十二    年      八      月     十一     日
~B臺灣嘉義地方法院民事第一庭
~B    法  官  林信旭
右為正本係照原本作成
如對本判決上訴須於判決送達後廿日內向本院提出上訴狀
中      華      民      國    九十二    年      八      月      十一    日
~B    書記官  侯學義


司法院資訊處製作；財團法人民間司法改革基金會備份。
